臺灣臺北地方法院刑事裁定
111年度單聲沒字第7號
聲  請  人  臺灣臺北地方檢察署檢察官
被      告  鄭羽翔


上列聲請人因被告犯賭博案件（109年度偵字第29268號），聲請
單獨宣告沒收（111年度執聲字第94號），本院裁定如下：
    主  文
扣案如附表一所示之物均沒收之。
其餘聲請駁回。
    理  由
一、聲請意旨略以：被告鄭羽翔涉犯賭博案件，業經臺灣臺北地
    方檢察署（下稱臺北地檢署）檢察官以109年度偵字第29268
    號為緩起訴處分，嗣於民國109年12月17日確定，並於110年
    12月16日緩起訴處分期滿未經撤銷。上開案件所扣案如附表
    一編號1至14及附表二編號1所示之物，均係被告所有供犯罪
    所用之物，扣案如附表一編號15所示現金新臺幣（下同)10,
    000元為被告犯罪所得，爰依法聲請單獨宣告沒收等語。
二、按供犯罪所用之物，屬於犯罪行為人者，得沒收之；犯罪所
    得，屬於犯罪行為人者，沒收之；第38條第2項、第3項之物
    、第38條之1第1項、第2項之犯罪所得，因事實上或法律上
    原因未能追訴犯罪行為人之犯罪或判決有罪者，得單獨宣告
    沒收，刑法第38條第2項前段、第38條之1第1項前段、第40
    條第3項分別定有明文。
三、經查：
　㈠被告鄭羽翔前因賭博案件，業經臺北地檢署檢察官以109年度
    偵字第29268號為緩起訴處分，緩起訴期間為1年，依職權送
    再議後經臺灣高等檢察署（下稱高檢署）駁回再議而確定，
    並於110年12月16日緩起訴處分期滿乙節，有上開緩起訴處
    分書、高檢署處分書、臺灣高等法院被告前案紀錄表在卷足
    憑，並經本院核閱偵查卷宗確認屬實。
　㈡被告提供其所有如附表一編號1至4所示之物，供賭客以德州
    撲克玩法進行賭博輸贏，並提供其所有如附表一編號5至14
    之籌碼，以現金與籌碼為1比1之比率，於賭客入場時向被告
    記帳領取籌碼，離場時賭客再以剩餘籌碼數量與被告進行結
    算兌現，且由荷官向每場贏家收取賭金籌碼5％之抽頭金等情
    ，業經被告於警詢、偵查中供述明確（見偵卷第17至25、17
    9至180頁），與同案共犯張恩瑄、官祥雲於警詢、偵查之供
    述，及證人即賭客詹魁仁、郭力維、吳祐宇、簡維龍、陳語
    良、邱宸惟、簡國鵬、溫晨博於警詢證述均相符（見偵卷第
    27至100、187、188、193、195頁），並有臺北市警察局督
    察室扣押筆錄暨扣押物品目錄表及現場照片（見偵卷第115
    至123、129至133頁)在卷可稽，是如附表一編號1至14所示
    之物，均屬被告所有且供犯罪所用之物，堪以認定，依前揭
    規定，均予以宣告沒收。
　㈢又被告於警詢時供述：賭場係自109年10月20日開始經營，同
    年月22日為警查獲時係賭場經營第3日，共獲利5,000元等語
    （見偵卷第19至23頁），則被告犯罪所得應為5,000元，是
    附表一編號15所示現金中5,000元為被告犯罪所得，至其餘5
    ,000元部分，依被告於警詢時供述其為現場負責兌換籌碼之
    人等語（見偵卷第180頁)，及前開認定本案係採被告與賭客
    間以現金與籌碼相互兌換結算之運作模式等情，堪認自被告
    身上所扣得如附表一編號15所示現金中5,000元，係被告作
    為與賭客兌換結算籌碼之用，屬被告所有且供犯罪所用之物
    。依前揭規定，附表一編號15所示現金均予宣告沒收之。
　㈣附表二編號1所示手機列印帳單，聲請意旨固稱此為被告犯罪
    所用之物等語，惟從附表二編號1所示手機列印帳單全貌以
    觀，被告應係將賭客入場所領籌碼數額存載於行動電話所設
    備忘錄程式上，而附表二編號1所示手機列印帳單僅係警察
    搜索時所列印之該備忘錄畫面翻拍照片，非被告所有並供犯
    罪所用之物，自無從宣告沒收。
　㈤綜上，聲請人聲請單獨宣告沒收附表一編號1至15所示之物，
    核無不合，應予准許，然聲請單獨宣告沒收附表二編號1所
    示之物，於法尚有未合，應予駁回。　
四、依刑事訴訟法第455條之36第1項前段、第2項，刑法第38條
    第2項前段、第38條之1第1項前段、第40條第3項，裁定如主
    文。
中華民國111 年2月16日
　　　　　　　　　刑事第七庭    法　官　吳旻靜
上正本證明與原本無異。
如不服本裁定，應於裁定送達後5日內向本院提出抗告狀。因疫
情而遲誤不變期間，得向法院聲請回復原狀。
                                書記官  陳怡君
中　　華　　民　　國　　111 　年　　2 　　月　　18　　日
附表一：
編號 物品名稱 數量 1 撲克牌 2盒 2 計時器 1個 3 DEALER牌 1個 4 紅色切牌卡 1張 5 鄭羽翔持有之預備籌碼 1盒，內有面額10,000元籌碼10枚、面額5,000元籌碼10枚、面額1,000元籌碼235枚、面額500元籌碼24枚、面額200元籌碼11枚、面額100元籌碼261枚、面額50元籌碼10枚，共計籌碼561枚，總面額425,800元。 6 荷官張恩瑄向每場贏家收取之抽頭金籌碼 面額1,000元籌碼6枚、面額100元籌碼11枚、面額50元籌碼9枚，共計籌碼26枚，總面額7,550元（聲請書附表記載「7,500元」，應予更正)。 7 經賭客下注而置於牌桌內之池底籌碼 面額1,000元籌碼1枚、面額100元籌碼12枚、面額50元籌碼2枚，共計籌碼15枚，總面額2,300元。 8 賭客邱宸惟所持籌碼 面額100元籌碼17枚，共計籌碼17枚，總面額1,700元。 9 賭客陳語良所持籌碼 面額1,000元籌碼8枚、面額100元籌碼4枚，共計籌碼12枚，總面額8,400元。 10 賭客詹魁仁所持籌碼 面額1,000元籌碼7枚、面額100元籌碼6枚、面額50元籌碼1枚，共計籌碼14枚，總面額7,650元。 11 賭客簡維龍所持籌碼 面額1,000元籌碼7枚、面額100元籌碼18枚、面額50元籌碼9枚，共計籌碼34枚，總面額9,250元。 12 賭客吳祐宇所持籌碼 面額1,000籌碼32枚、面額100籌碼45枚、面額50籌碼7枚，共計籌碼84枚，總面額36,850元。 13 賭客溫晨博所持籌碼 面額1,000元籌碼14枚、面額100元籌碼19枚、面額50元籌碼1枚，共計籌碼34枚，總面額15,950元。 14 賭客郭力維所持籌碼 面額1,000元籌碼16枚、面額100元籌碼31枚、面額50元籌碼3枚，共計籌碼50枚，總面額19,250元。 15 現金 新臺幣10,000元 

附表二
編號 物品名稱 數量 1 手機列印帳單 1張